臺灣高等法院高雄分院刑事判決
110年度上訴字第672號
上  訴  人  
即  被  告  李柏霖



選任辯護人  王建元律師
上列上訴人因毒品危害防制條例等案件，不服臺灣高雄地方法院
110年度訴緝字第10號，中華民國110年4月7日第一審判決（起訴
案號：臺灣高雄地方檢察署108年度偵字第5791號、第9555號、
第14039號、第14848號），提起上訴，本院判決如下：
    主  文
原判決關於其附表一編號1所示之罪暨定執行刑部分均撤銷。
甲○○犯附表一編號1所示之罪，處附表一編號1所示之刑。
其他上訴駁回（即附表一編號2販賣第三級毒品部分）。
    事  實
一、甲○○明知「4-甲基甲基卡西酮」(4-methylmethcathinone，
    簡稱4-MMC)及「愷他命」，均為毒品危害防制條例所列之第
    三級毒品，並經衛生福利部公告為第三級管制藥品，均屬非
    依藥事法規定製造之製劑，為未經核准擅自製造之偽藥，而
    不得非法轉讓或販賣，仍基於轉讓偽藥、販賣第三級毒品營
    利之各別犯意，先後於附表一編號1 、2 所示時間地點：
  ㈠同時轉讓含有4-MMC成分之咖啡包（下稱4-MMC咖啡包）及愷
    他命（數量均不詳，但無證據證明純質淨重達20公克以上）
    給未成年同居女友陳○頤（民國91年12月生，本名陳○璇，改
    名前後全名均詳卷，已於109年6月13日死亡）施用1次（起
    訴書誤載各1次，經檢察官當庭更正僅1次）。
  ㈡販賣4-MMC咖啡包2包（無證據證明純質淨重20公克以上）給
    乙○○（90年1月生）1次，事後收取價金新臺幣（下同）600
    元而營利。嗣經警方於108年3月13日及7月18日，兩度搜索
    甲○○位在高雄市○○區○○街00號住處，扣得如附表二所示4-MM
    C咖啡包共61包（純質淨重未達20公克）、紅色iPhone手機1
    支（含SIM卡）、空包裝袋（與4-MMC咖啡包外觀相同）、封
    口機及電子磅秤等物，因而查獲。
二、案經高雄市政府警察局鼓山分局（下稱鼓山分局）報請臺灣
    高雄地方檢察署（下稱高雄地檢署）檢察官偵查起訴。
    理  由
壹、證據能力之說明
一、被告甲○○及辯護人於審判中，對於證人乙○○於警詢之陳述，
    爭執其證據能力，而因證人乙○○於警詢中之陳述，屬傳聞證
    據，且因與法院審判中之證述內容相符，得以審判中證詞代
    替，而不符刑事訴訟法第159條之2傳聞例外規定，依同法第
    159條第1項傳聞法則規定，無例外取得證據能力之必要，應
    認為不具證據能力而排除使用。
二、本判決所引用之其他傳聞證據，均經當事人及辯護人於審判
    中明示同意作為證據，本院審酌各該證據作成情況，亦無違
    法不當取證或與待證事實關聯性過低等情形，作為證據使用
    皆屬適當，依刑事訴訟法第159條之5第1項規定，均有證據
    能力。
貳、實體事項
一、認定犯罪事實所憑之證據及理由　　
  ㈠訊據上訴人即被告甲○○（下稱被告）於本院審理時已承認有
    無償轉讓4-MMC咖啡包及愷他命給陳○頤施用之事實，而對於
    販賣第三級毒品4-MMC咖啡包2包予乙○○之部分，則仍否認之
    ，辯稱：我為了追求乙○○，所以無償轉讓4-MMC咖啡包2包給
    乙○○，我沒有收錢，所以不是販賣等語。
  ㈡經查：
  ⒈轉讓4-MMC 咖啡包及愷他命給陳○頤部分：
  ⑴被告於警詢（108年3月14日）中供稱：陳○頤是我前女友，我
    有提供4-MMC咖啡包及愷他命給她施用，時間大約是在1個月
    前，地點在我位於高雄市○○區○○街00號住處等語（鼓山分局
    高市警鼓分偵字第10870599300號卷【下稱警一卷】第16頁
    ），核與證人陳○頤於警詢及偵查中具結後證稱：我有施用4
    -MMC咖啡包及愷他命，是我男友甲○○給我的，時間107年10
    月間至108年2月間，地點在高雄市○○區○○街00號。甲○○是免
    費提供給我施用，不是我向他購買等語相符（警一卷第49頁
    、鼓山分局高市警鼓分偵字第10871032700號卷【下稱警二
    卷】第50頁、高雄地檢署108年度偵字第5791號卷【下稱偵
    一卷】第59至60頁）。
  ⑵證人陳○頤與被告既為情侶關係，並表示與被告沒有仇恨或財
    務糾紛（警一卷第52頁），衡情應無故意陷害被告之理，且
    證人陳○頤於偵查中更經具結如有虛偽陳述願負偽證刑責，
    以擔保證詞之憑信性，所述內容又與被告前述自白相符，足
    以互為補強，復有證人陳○頤指認扣案4-MMC咖啡包照片可佐
    （警一卷第54、58至59頁），足以證明被告轉讓4-MMC咖啡
    包及愷他命給陳○頤之事實。再依二人所述時間交集點（被
    告供稱大約在警詢日期108年3月14日「1個月前」、證人陳○
    頤證稱「107年10月間至108年2月間」），足認轉讓時間應
    為「108年2月間某日」。
  ⑶至於被告於偵查中改稱：「我的愷他命是陳○頤直接搶去抽，
    4-MMC咖啡包則是她想用時就自己去拿」（偵一卷第79頁）
    但於原審審判中又改稱「因為我東西都放在保險箱，可能陳
    ○頤猜到保險箱密碼是我的生日，然後她自己去拿」（原審1
    08年度訴字第529號卷【下稱原審訴卷】第51頁）。然而被
    告前後兩種辯解，不僅互相矛盾，更與被告先前警詢中供述
    及證人陳○頤上述證詞不符，已難以採信。況且警方於上述
    警詢中，同時詢問被告有無轉讓4-MMC咖啡包或愷他命給張○
    勻、陳○頤二人，被告只就張○勻部分辯稱：「張○勻以前住
    過我家，她有我的保險箱鑰匙及密碼，都是她自己去我房間
    的保險箱拿4-MMC咖啡包施用，不然就是她男朋友曹稚鈞提
    供給她，她想吃就吃，我也拿她沒辦法」；但對於陳○頤部
    分，被告卻是直接承認：「我有提供4-MMC咖啡包及愷他命
    給陳○頤施用，時間大約1個月前，地點在高雄市○○區○○街00
    號住處」，而未作相同辯解（警一卷第14至16頁），更可證
    明陳○頤身為被告的同居女友，待遇與張○勻顯然不同，陳○
    頤所施用的4-MMC咖啡包及愷他命，都是由被告主動提供，
    而非如張○勻自行拿取。被告於偵查及原審審判中所辯，顯
    然與上述事證不符，應以被告於警詢及本院審理時之自白，
    始合於事實。
  ⒉販賣4-MMC咖啡包給乙○○部分：
  ⑴被告於108年3月14日警詢中已供稱：我大約是在1個月前開始
    販賣4-MMC咖啡包，透過手機上別人的社群軟體群組，要購
    買4-MMC咖啡包的人會加我的社群軟體微信（WeChat）好友
    ，以社群軟體聯絡後，我就將4-MMC咖啡包送到購買者家中
    。我被警察查扣紅色手機（iPhone門號0000000000號）內所
    留存的資料檔照片，就是我販賣4-MMC咖啡包的紀錄。我販
    賣4-MMC咖啡包每包的成本價為280元，我再以400元賣出。
    警方在我住處查扣的4-MMC咖啡包共61包，是我販賣所剩等
    語（警一卷第16至19頁）。佐以被告經警方於108年3月13日
    在被告位於高雄市○○區○○街00號住處，除查扣上述販賣剩餘
    毒品咖啡包共61包，送驗結果均含4-MMC成分（合計驗前淨
    重約630.96公克，合計驗前純質淨重約6.28公克）以外，更
    查扣到屬於被告所有之咖啡包空包裝袋1批（與扣案之4-MMC
    咖啡包外觀相同）、封口機2台、電子磅秤4台；同年7月18
    日另在上址查扣到咖啡包空包裝袋132個（與扣案之4-MMC咖
    啡包外觀相同），顯為被告販賣4-MMC咖啡包預備秤重、分
    裝所用之物（詳如附表二所載），此有上述各扣押物及照片
    、搜索票、扣押筆錄、扣押物品清單及內政部警政署刑事警
    察局鑑定書（4-MMC咖啡包61包）為證（警一卷第79至85、9
    9至108頁；鼓山分局高市警鼓分偵字第10871671500號卷【
    下稱警三卷】第85至88頁；偵一卷第99至100頁），足證被
    告於警詢中自白從108年2月間開始販賣4-MMC咖啡包等情，
    與上述卷證相符，而堪採信，其後辯稱未販賣4-MMC咖啡包
    ，則不足採。
  ⑵被告於108年7月19日警詢中進一步供稱：我於108年3月7日透
    過手機微信軟體，與乙○○（微信暱稱「寶貝兒」）討論4-MM
    C咖啡包的事情後，於翌日（8日）凌晨就拿2包4-MMC咖啡包
    過去給她，地點在高雄市大立百貨旁邊的大樓（警三卷第8
    至11頁）；於偵查中復供稱：扣案手機中留存108年3月7日
    微信對話截圖內容，是我與乙○○的對話，其中對話內容「兩
    杯」指2包4-MMC咖啡包，我於翌日凌晨有拿去上址給乙○○（
    高雄地檢署108年度偵字第14039號卷【下稱偵三卷】第165
    頁）；於原審羈押訊問中更供稱：我於108年3月8日凌晨在
    高雄市五福三路大立百貨附近大樓，及2週後在乙○○位於高
    雄市左營區文天路住處，確實有各拿2包4-MMC咖啡包給乙○○
    （原審108年度聲羈字第396號卷【下稱聲羈卷】第21頁）；
    於原審審判中並指明108年3月8日凌晨交付2包4-MMC咖啡包
    給乙○○的地點是在高雄市五福三路大立百貨附近大樓的地下
    停車場（原審訴卷第53頁）。經核被告上述自白，與證人乙
    ○○於偵查及原審審判中所證述微信對話內容及被告交付4-MM
    C咖啡包之過程相符（偵三卷第84至85頁、原審訴卷第423至
    425、430至433、440至442頁），並有被告扣案手機留存之1
    08年3月7日微信對話截圖為憑（警三卷第10至10之1頁），
    足證被告確有於108年3月7日以手機微信軟體與乙○○聯繫約
    定4-MMC咖啡包數量後，由被告於翌日（8日）凌晨某時，前
    往高雄市五福三路大立百貨附近大樓地下停車場，交付4-MM
    C咖啡包2包給乙○○，並於2週後又由被告前往乙○○位於高雄
    市左營區住處，另交付4-MMC咖啡包2包給乙○○（此部分因未
    經起訴，而不在本案審判範圍）。
  ⑶被告雖辯稱當時為追求乙○○，所以未向乙○○收取4-MMC咖啡包
    價金，僅屬無償轉讓而非販賣營利云云，然而：
  ①證人乙○○於偵查中已證稱：上述108年3月7日微信對話截圖內
    容，是我要跟甲○○拿2包4-MMC咖啡包，當時因為甲○○要追求
    我，所以我跟他買比較便宜，每包只要300元，甲○○是於翌
    日（8日）凌晨拿2包4-MMC咖啡包給我，當天沒有收錢，是
    等到隔2週後，我第二次向他購買2包4-MMC咖啡包，他送來
    我位於左營區的住處時，才連同上次的2包一起收錢。因為2
    包是600元，所以這2次共1,200元，我有把錢交給甲○○（偵
    三卷第84頁）。乙○○於原審審判中復證稱：上述微信對話內
    容中，甲○○提到「兩杯」，我問「什麼兩杯」，甲○○回我1
    個「惡魔圖示」的貼圖，我就知道是指他在賣的4-MMC咖啡
    包，因為那個圖示就跟4-MMC咖啡包的包裝上圖案一樣。我
    就問他「這是調來賣的？」、甲○○回我「喔喔喔，不跟我調
    ，我有」、我回「誰知道，哈哈哈哈，白痴喔」，甲○○的意
    思是說他有4-MMC咖啡包，問我怎麼不跟他拿，而我的意思
    是要他購買。對話內容雖沒有提到時間地點，是後來他用通
    訊軟體FACETIME打電話跟我談，我知道甲○○都賣別人每包40
    0元，當時是因為他要追我，所以只算我300元。我是在隔2
    週後第二次向甲○○購買2包4-MMC咖啡包，他送到我位於左營
    的住處時，我共拿1,200元給他，包括108年3月8日我第一次
    向他買2包的錢600元（原審訴卷第425至426、429至432、43
    5頁）。證人乙○○始終堅稱被告於108年3月8日之2週後，在
    乙○○位於左營住處，已向乙○○收取每包300元之4-MMC咖啡包
    價金（2包共600元）而銀貨兩訖，所述被告平常售價每包40
    0元，為了追求乙○○，而給予優惠價每包300元，更與被告於
    警詢中所供述販賣4-MMC咖啡包每包成本價280元，再以每包
    400元賣出以營利等語相符，而堪採信。
  ②又依被告與乙○○108年3月7日微信對話截圖內容顯示：
寶貝兒（即乙○○）：我是萱。重新開始吧。啥。 甲○○：兩杯。 寶貝兒：什麼兩杯？ 甲○○：（惡魔圖示貼圖)。 寶貝兒：蛤。（語音留言）我不懂。 甲○○：在你面前。 寶貝兒：哦。人家要阿。 甲○○：我也要。 寶貝兒：這是調來賣的？ 甲○○：喔喔。不跟我調。我有。 寶貝兒：誰知道。哈哈哈哈。白癡喔。 

   （警三卷第10至10之1頁）。依上述內容不僅全無被告表示無
   償提供4-MMC咖啡包（例如：免費、贈送）等類似用語，反而
   於乙○○詢問「這是調來賣的？」，強調有價買賣語意時，被
   告仍回「喔喔。不跟我調。我有」，顯然依循乙○○上句語意
   而為販賣之表示，未有免費提供之意。何況證人乙○○於原審
   審判中證稱：甲○○當時只是要追求我，但我跟他在一起是很
   後面的事了，當時他是跟陳姓女友在一起，那個女生我認識
   ，叫陳○璇（即前述之陳○頤），所以我這兩次購買4-MMC咖啡
   包的錢，都有給甲○○，是到很後面後面，距離108年3月8日購
   毒好幾個月以後，他才說要跟我在一起（原審訴卷第437至43
   8頁），經核與被告與陳○頤上述交往過程相符。被告當時因
   與陳○頤為情侶關係，而無償轉讓4-MMC咖啡包給陳○頤施用，
   已如前述，至於乙○○僅屬被告追求對象，尚未成為情侶，未
   達共同分享毒品之親密關係，自難如同對待陳○頤一般。證人
   乙○○所述被告為追求乙○○，以較為便宜之價格（對他人售價
   每包400元，對乙○○售價每包300元），每包僅賺取20元（成
   本價每包280元），以表達追求之誠意，顯然較合常理，而堪
   採信；被告辯稱對於尚未追求到手之乙○○，亦與現任女友陳○
   頤為相同對待，免費提供4-MMC咖啡包供施用，不僅與證人乙
   ○○證詞不符，且與上述微信對話截圖內容不合，更有違一般
   經驗法則，而不足採信。被告於本院審理時供稱上開二杯惡
   魔圖示貼圖是指香水，因為施用毒品會有臭味，所以需要香
   水，我在賣香水，她傳圖片是問我有無賣這種香水云云，與
   證人乙○○之證述不符，被告所辯顯屬無據，不足採信。
  ㈢被告以每包300元價格，販賣2包4-MMC咖啡包給乙○○，扣除每
    包280元成本價，每包賺取20元價差，主觀上顯然有營利意
    圖。
  ㈣綜合以上說明，本案事證明確，被告上述犯行均堪認定，應
    依法論科。
二、論罪科刑
  ㈠新舊法比較及適用：
    被告行為後，毒品危害防制條例部分條文已於109年1月15日
    修正公布，同年7月15日施行，其中：①第4條第3項之販賣第
    三級毒品罪，法定刑中得併科罰金之上限，由「700萬元」
    提高為「1,000萬元」。②第9條第1項增列「成年人對未成年
    人販賣毒品者」，亦依各該條項規定加重其刑至二分之一。
    ③第11條第5項之持有第三級毒品罪之犯罪構成要件，由持有
    「純質淨重20公克以上」修正為「5公克以上」。④第17條第
    2項減輕其刑之要件，由「偵查及審判中均自白」，修正為
    「偵查及歷次審判中均自白」。經整體比較新舊法結果，以
    修正前之規定對於被告較為有利，依刑法第2條第1項規定，
    均應適用行為時即修正前之法律。
  ㈡法條競合：
    「4-MMC」及「愷他命」均為毒品危害防制條例第2條第2項
    第3款所列之第三級毒品，並經衛生福利部公告為第三級管
    制藥品，均屬非依藥事法規定製造之製劑，而為未經核准擅
    自製造之偽藥，此有行政院99年7月27日院臺法字第0990039
    230號、99年7月29日院臺衛字第0990040996號、91年1月23
    日院臺法字第0910001605號、91年2月8日院臺衛字第091000
    5385號公告、衛生福利部食品藥物管理署103年1月29日FDA
    管字第1039900715號函可參（訴卷第99至107頁)，均不得非
    法轉讓或販賣。4-MMC及愷他命既然均屬毒品危害防制條例
    所列之第三級毒品，又屬藥事法所稱之偽藥，因此，被告轉
    讓4-MMC咖啡包及愷他命給未成年人陳○頤之行為，同時符合
    毒品危害防條例制第9條第1項、第8條第3項之成年人對未成
    年人犯轉讓第三級毒品罪（依轉讓第三級毒品罪規定加重其
    刑至二分之一，最重本刑有期徒刑4年6月），及藥事法第83
    條第1項轉讓偽藥罪（最重本刑有期徒刑7年）之構成要件，
    屬法條競合，依重法優於輕法之法理，應優先適用藥事法第
    83條第1項之轉讓偽藥罪處斷。
  ㈢所犯罪名及罪數：
  ⒈核被告所為：⑴如附表一編號1部分，觸犯藥事法第83條第1項
    之轉讓偽藥罪。⑵如附表一編號2部分，則觸犯修正前毒品危
    害防制條例第4條第3項之販賣第三級毒品罪（因無證據證明
    轉讓或販賣時持有第三級毒品純質淨重20公克以上，均不該
    當修正前持有第三級毒品罪之構成要件，更無吸收關係）。
    被告販毒給乙○○時，乙○○雖僅18歲（90年1月生）而屬未滿2
    0歲之未成年人，但因本案經比較新舊法而應適用修正前毒
    品危害防制條例第9條第1項規定，不能論以成年人對未成年
    人販賣第三級毒品罪而加重其刑。
  ⒉被告同時轉讓4-MMC咖啡包及愷他命兩種偽藥供陳○頤施用1次
    （經檢察官當庭更正，原審訴卷第325頁），乃以一行為而
    觸犯兩個相同罪名，屬同種想像競合犯，依刑法第55條規定
    應從一重處斷，僅論以轉讓偽藥一罪。
  ⒊被告所犯轉讓偽藥罪及販賣第三級毒品罪，犯意各別，行為
    互殊，應分論併罰。
  ㈣是否符合減（免）其刑規定：
  ⒈被告於警詢中，先供稱「扣案4-MMC咖啡包，為馬英豪無償提
    供」，後改稱「是在某個微信群組購買，不知對方身分」，
    又改稱「毒品上游為綽號阿輝之人」，再改稱「毒品來源為
    綽號嘉義龍哥」，供詞反覆不一，又未能提供「馬英豪」、
    「阿輝」、「嘉義龍哥」年籍資料或聯絡方式供警方追查，
    更否認「曾與曹稚鈞共同販毒」，以致警方未因被告供述毒
    品來源而查獲任何正犯或共犯，此有鼓山分局109年2月25日
    高市警鼓分偵字第10970384100號函可參（原審訴卷第159至
    160頁），而不符毒品危害防制條例第17條第1項減免其刑規
    定。
  ⒉按行為人轉讓同屬偽藥之第三級毒品（未達法定應加重其刑
    之一定數量）予成年人（非孕婦），依重法優於輕法之原則
    ，擇較重之藥事法第83條第1項轉讓偽藥論處，如行為人於
    偵查及審判中均自白，仍應適用毒品危害防制條例第17條第
    2項規定減輕其刑；查被告轉讓4-MMC咖啡包及愷他命給陳○
    頤，即轉讓第三級毒品之事實，於警詢、本院均自白犯行，
    而4-MMC咖啡包及愷他命除為毒品危害防制條例第2條第2項
    第3款所列管之第三級毒品外，同屬藥事法所列管之偽藥，
    被告轉讓偽藥罪部分，應依修正前毒品危害防制條例第17條
    第2項規定減輕其刑。
  ⒊被告於偵查及審判中否認販賣4-MMC咖啡包給乙○○，並辯稱只
    是無償轉讓給乙○○。然而販賣與轉讓毒品，犯罪型態及構成
    要件均不相同，罪名有別而處罰各異，更不能以轉讓之辯解
    ，而認為對於販毒罪名有所自白，均不符毒品危害防制條例
    第17條第2項減輕其刑規定。
三、維持原判部分
　　原審認被告販賣第三級毒品部分罪證明確，依相關法律規定
    ，並審酌被告明知4-MMC及愷他命均為第三級毒品及偽藥，
    具有成癮性、濫用性及社會危害性，法律嚴令禁絕，仍無視
    法律禁令，販賣4-MMC咖啡包給乙○○1次，而助長毒品流通，
    當時乙○○僅18歲，被告販賣上述毒品戕害未成年人身心健康
    ，惡性及危害重大，又曾有販毒前科，素行不良，檢察官並
    當庭請求從重量刑；但兼衡被告經認定販毒1次，對象各1人
    ，金額不高，情節相對較輕，自述學歷高職畢業，現因另案
    在監服刑，入監前從事輕鋼架工作，未婚，無子女等家庭狀
    況，及其犯罪動機、手段、犯後態度、智識程度、生活狀況
    等一切情狀，分別量處有期徒刑7年4月，又說明沒收如下:
  ㈠扣案如附表二編號1所示4-MMC咖啡包共61包（含包裝袋），
    乃被告販賣4-MMC咖啡包給乙○○後不久，經警方搜索其住處
    而查扣，經被告承認為其販賣後所剩毒品（警一卷第19頁）
    ，雖因4-MMC屬第三級毒品，未能依毒品危害防制條例第18
    條第1項規定沒收銷燬，但因被告販賣4-MMC咖啡包之行為已
    構成犯罪，所查獲上述第三級毒品即屬不受法律保護之違禁
    物，應依刑法第38條第1項規定宣告沒收，其包裝袋因與毒
    品無析離實益，應視同整體併予沒收，至於鑑驗耗損部分毒
    品既已滅失，毋庸沒收。
  ㈡扣案如附表二編號2所示紅色iPhone手機1支（含門號0000000
    000號SIM卡），屬於被告所有，供販賣4-MMC咖啡包給乙○○
    時聯絡所用，經被告及證人乙○○陳述明確（警一卷第16頁、
    偵三卷第84頁），並有WeChat對話截圖、扣案手機照片可佐
    （警一卷第105頁、警三卷第10至10之1頁），應依毒品危害
    防制條例第19條第1項規定宣告沒收。
  ㈢扣案如附表二編號3至7所示之空包裝袋（與4-MMC咖啡包外觀
    相同）、封口機、電子磅秤等物，均屬於被告所有，且為販
    毒預備之物，已如前述，均應依刑法第38條第2項前段規定
    宣告沒收。
  ㈣被告販賣4-MMC咖啡包所獲取價金600元，屬於被告所有之犯
    罪所得，雖未經扣案，但為澈底剝奪犯罪所得，杜絕僥倖心
    理，仍應依刑法第38條之1第1項前段、第3項規定宣告沒收
    ，並於全部或一部不能沒收或不宜執行沒收時，追徵其價額
    。
  ㈤至於其他扣案物品（保險箱1個、Samsung手機2支、施用愷他
    命之K盤2個、施用剩餘之毒品咖啡包4包、盛裝器皿2個、濾
    粉器1支、研磨卡1張等），既無證據證明與本件轉讓或販賣
    毒品犯罪有關，又非違禁物，均不予宣告沒收。本院經核原
    審此部分已敘述其認定被告犯罪事實所憑之證據、理由，且
    原審之量刑已審酌前開等情，而合於刑法第57條所列各款情
    狀，其認事用法皆無違誤，量刑亦稱妥適，並無任何偏重不
    當或違法之處。被告上訴否認有販毒之營利意圖，辯稱僅是
    轉讓毒品云云，並無可採，已如前述，被告此部分上訴為無
    理由，應予駁回。
四、撤銷改判部分
    原審認被告轉讓偽藥部分罪證明確，予論罪科刑，固非無見
    ；惟查，被告所犯轉讓偽藥罪，因其於偵查及審判中均自白
    ，即應適用毒品危害防制條例第17條第2項規定減輕其刑，
    此為最高法院刑事大法庭新近所採見解，業見前述，原判決
    未及適用，自有未合。被告上訴指摘於此，為有理由，自應
    由本院將此部分撤銷改判。本院以行為人之責任為基礎，審
    酌被告無視政府對毒害藥品之管制，且不顧法律之嚴厲禁制
    ，竟仍無償轉讓4-MMC咖啡包及愷他命偽藥給陳○頤1次，助
    長毒害藥品之氾濫，其所為自應受有相當程度之刑事非難；
    另考量被告於犯後終能坦承犯行，正視己非，且經查獲轉讓
    偽藥之次數僅有1次，數量亦微，兼衡其犯罪之動機、目的
    、手法、及被告自陳之學歷、工作、家庭及身體狀況等智識
    程度、生活狀況，量處有期徒刑5月。
五、原審判決無罪部分，未據檢察官上訴，不另論述，併此說明
    。
據上論結，應依刑事訴訟法第368條、第369條第1項前段、第364
條、第299條第1項前段，藥事法第83條第1項，判決如主文。
本案經檢察官盧葆清提起公訴，檢察官呂建昌到庭執行職務。
中　　華　　民　　國　　111 　年　　1 　　月　　19　　日
                  刑事第五庭    審判長法  官  簡志瑩
 　　　　　　　　　　　　　　　　　　 法  官  張盛喜
                                      法  官  陳美燕
以上正本證明與原本無異。
如不服本判決應於收受本判決後20日內向本院提出上訴書狀，其
未敘述上訴理由者，並得於提起上訴後20日內向本院補提理由書
狀（均須按他造當事人之人數附繕本）「切勿逕送上級法院」。
中　　華　　民　　國　　111 　年　　1 　　月　　19　　日
                                      書記官  陳金卿
附錄論罪科刑法條：
藥事法第83條第1項
明知為偽藥或禁藥，而販賣、供應、調劑、運送、寄藏、牙保、
轉讓或意圖販賣而陳列者，處7年以下有期徒刑，得併科新臺幣5
千萬元以下罰金。
修正前毒品危害防制條例第4條第3項
製造、運輸、販賣第三級毒品者，處7年以上有期徒刑，得併科新臺幣7百萬元以下罰金。　　　　　　　　　　　　　　　　　　　
附表一
編 號 交付毒品對象  　　　行為方式    罪刑及宣告沒收  交付毒品時間    交付毒品地點   1 ( 起訴書犯罪事實四 ）    陳○頤 甲○○同時轉讓4-MMC咖啡包及愷他命（數量均不詳）給陳○頤1次，以供其施用。 原判決此部分撤銷。本院判決如下 甲○○犯藥事法第八十三條第一項之轉讓偽藥罪，處有期徒刑伍月。  108年2月間某日    高雄市○○區○○街00號（甲○○住處）   2 ( 起訴書犯罪事實六 ）    乙○○ 甲○○以每包300元之價格，販賣4-MMC咖啡包2包給乙○○，並於2週後，在乙○○位於高雄市左營區租屋處，向乙○○收取上述毒品價金600元，藉此營利。 甲○○販賣第三級毒品，處有期徒刑柒年肆月。扣案如附表二所示之物，均沒收。未扣案之販毒所得新臺幣陸佰元沒收，於全部或一部不能沒收或不宜執行沒收時，追徵其價額。（原審判決，本院維持）  108年3月8日凌晨某時    高雄市前金區五福三路大立百貨公司附近某大樓之地下停車場   

附表二
編號        扣案物名稱及數量    查扣日期及地點 1 第三級毒品4-MMC咖啡包共61包（含包裝袋，合計驗前淨重約630.96公克，合計驗前純質淨重約6.28公克） 108年3月13日在甲○○位於高雄市○○區○○街00號住處查扣 2 紅色iPhone手機1支（含門號0000000000號SIM卡）         同上 3 咖啡包空包裝袋1批（與上述4-MMC咖啡包外觀相同）         同上 4 封口機2台         同上 5 電子磅秤4台         同上 6 咖啡包空包裝袋132個（與上述4-MMC咖啡包外觀相同） 108年7月18日在甲○○上址住處查扣 7 電子磅秤1台         同上